# 非货币性福利会计处理

提问人：cream1229 时间：2018-04-04 13:21:05
陈版，咨询你个问题，我们审计的被审计单位把他们的房子作为福利房无偿转给职工。房子是被审计单位购买的，在固定资产核算，固定资产原值 3000 万，折旧 1000 万，净值 2000 万。无偿转给职工，职工仅承担个人所得税，被审计单位按 6000 万元开具发票，房子公允价值为 10000 万， 被审计单位把房子转给职工的时候账务处理怎么做 从网上查了一下 非货币福利的账务处理 未约定服务年限或职工已经达到企业规定的服务年限 转售时： 借：银行存款等 应付职工薪酬——非货币性福利（出售价款与成本的差额+相关税费） 贷：固定资产清理等 同时： 借：固定资产清理、累计折旧等 贷：固定资产 应交税费（根据出售资产性质不同，可能涉及税种不一样） 借：生产成本、管理费用等 贷：应付职工薪酬——非货币性福利 请教陈版，应付职工薪酬——非货币性福利 是6000 万还是 10000 万，固定资产净值净值和应付职工薪酬的差额计入营业外收入吗？@chenyiwei

回答人：chenyiwei
根据《企业会计准则第 9 号——职工薪酬》第六条规定：“职工福利费为非货币性福利的，应当按照公允价值计量”。据此，本案例中的非货币性福利的金额应为房屋公允价值 1 万元减去员工支付给企业的款项的差额，即 1 万元。同时将房屋公允价值和账面价值之间的差额确认为资产处置损益。